臺灣臺北地方法院交通事件裁定　　　　　　　　　　九十三年度交聲字第八三０號
　　異　議　人
　　即受處分人　甲○○
右列被告因違反道路交通管理處罰條例案件，對於交通部公路總局臺北區監理所民國
九十三年六月二日所為之處分（原處分案號：北監營字第裁四○─Ａ0000000
0號）向臺灣板橋地方法院聲明異議，經臺灣板橋地方法院移轉管轄，本院裁定如左
：
    主  文
異議駁回。
    理  由
一、按汽車駕駛人，行車速度，超過規定之最高時速者，處新臺幣（下同）一千二百
    元以上二千四百元以下罰鍰，道路交通管理處罰條例第四十條第一項定有明文；
    且汽車駕駛人違反規定者，除依原條款處罰鍰外，並予記違規點數一點，同條例
    第六十三條第一項第一款亦有明定。
二、本件異議人即受處分人甲○○駕駛車牌號碼Ｂ七─○○七號營業用小客車，於九
    十三年二月一日凌晨一時三十五分許，行經臺北市市○○道○○道路林森北路至
    金山北路路段東往西方向時，明知該處速限四十公里，詎以六十二公里之時速即
    超過最高時速二十二公里速度行駛，而為設置路旁之雷達測速照相機拍照取證，
    並於同月十日由臺北市政府警察局交通警察大隊第三組警員王敏郎以受處分人駕
    駛該營業用小客車違反道路交通管理處罰條例第四十條第一項規定之行為逕行製
    單舉發。而因受處分人未於應到案日期前到案，原處分機關乃依前揭規定於九十
    三年六月二日裁處受處分人罰鍰二千四百元及記違規點數一點。
三、受處分人甲○○固不否認於前揭時、地，超速駕駛前開營業用小客車之事實，惟
    辯稱：該取締告發行為並無預警標示，且員警隱匿在後偷拍，然交通法規之訂立
    應是保障交通安全，進而維持良好交通秩序，罰鍰僅係一種手段，事前預防違規
    肇事更勝事後舉發裁罰，故而偷拍並無急迫性或必需性，若僅為裁罰而偷拍，乃
    本末倒置、扭曲立法原意，亦有違臺北市長前公開明示：員警執行違規取締時，
    需穿著制服，不得藏匿偷拍，且應在執勤處前方作預警標示云云。經查，受處分
    人上揭違規事實，有測速照片在卷可資佐證；至受處分人雖以前詞置辯，惟行車
    速限本為駕駛人應隨時注意之事，以維護並確保行車及其餘用路人之安全，是不
    論該處是否設有測速照相，行車者皆應保持行車速限，此乃駕駛者之基本注意義
    務，從而，縱行政機關未設有警告標誌或交通速限標誌，亦無法免除此基本注意
    義務。況證人即告發之警員王敏郎於本院九十三年九月十七日調查時，以具結擔
    保其供述之真實性證稱：「由市○○道東往西的方向，有二個標誌有顯示『常有
    測速照相請依速限行駛』，有一個大約一百八十公分高的，一個一百一十公分高
    ，在該路段的前方有一個限速四十的標誌，且當天我們所擺設的位置及車子停放
    的位置都在道路上面．．依照道路號誌標誌設置規則，每個路段前方設牌子即可
    ，市○○道○○段到林森北路是同一個路段，中間沒有十字路段，只有Ｔ字形的
    路口，所以我們只要擺設在該路口所有的標誌一個就可以了，當天所謂有二個標
    誌其中小的是移動式標誌，是我們要執行移動式測速照相才要擺放的，當天是擺
    放在設備的前方約五十公尺，也就是說當天該路段在二百公尺內就有二個號誌牌
    ，有顯示會有測速照相。」等語明確，且該證人身為公職，與受處分人素不相識
    ，復無仇怨，諒無設詞誣陷、身觸偽證重罪之必要，其證言自堪採信，此外，本
    院亦查無證據證明警員捏造事實違法取締之情事，則執勤警員本其職責所為舉發
    ，自應受到合法、正確之推定。受處分人辯稱其行進方向無法看到警車、警員，
    警員係以隱匿在後方式偷拍云云，尚無足採，其違反前揭規定之事證已甚明確。
    從而，原處分機關依前揭道路交通管理處罰條例第四十條第一項、道路交通管理
    處罰條例第六十三條第一項第一款（原處分漏載第一款）、違反道路交通管理事
    件統一裁罰標準表規定，裁處罰鍰二千四百元並記違規點數一點，核無違誤，受
    處分人之異議為無理由，應予駁回。
據上論斷，應依道路交通案件處理辦法第十九條，裁定如主文。
中　　　華　　　民　　　國　　九十三　　年　　　九　　　月　　二十四　　日
                                臺灣臺北地方法院交通法庭
                                              法  官  王  幸  華
右正本證明與原本無異。
如不服本裁定，應於裁定送達後五日內向本院提出抗告狀。
                                              書記官  陳  泰  寧
中　　　華　　　民　　　國　　九十三　　年　　　九　　　月　　二十九　　日
